

## Fabrice CHAPIER

chez M. Gonin Marc 137 rue Frédéric Noëlas 42370 Saint-Haon-le-Châtel Mobile: 07 86 73 81 62

Permis B Voiture

Email:

fabrice.chapier03400@gmail.com



linkedin.com/in/fabrice-chapier-marketing-digital-dev-web

Avec l'ajout de la formation « Développeur web mobile », je souhaite **partager mon expérience** en marketing, bureautique, infographie, **mettre en pratique et approfondir** mes nouvelles connaissances et compétences en développement web Front ou Full-stack, WordPress. **Contactez-moi!** 

# Assistant Marketing Digital



## Expérience professionnelle

01/2020 - 02/2020 > Aristys-Web - Clermont-Ferrand

Développeur front end junior stage entreprise 2 mois

2014 - 02/2019 > Integra MicroFrance - St Aubin le Monial



#### Assistant marketing et communication :

- · Support marketing :
  - Support technique gamme instrumentation
  - · pour appels d'offres : fiches techniques
- · Marketing digital:
  - Infographiste : conception et mise en page
  - · Webmaster site web WordPress : microfrance.fr
  - · Support pour ventes
- Gestion base de données Access pour réparations et Service après-vente

2000 - 2014 > Medtronic MicroFrance - St Aubin le Monial



1999 - 2000 > Xomed MicroFrance - St Aubin le Monial

Document control, analyste commercial

1992 - 2000 > MicroFrance - St Aubin le Monial

Assistant administratif, Document control

1988 - 1990 > Alis informatique - Clermont-Ferrand

Formateur informatique logiciels comptable et gestion commerciale



## **Formation**

2019 - 2020 > Développeur Web mobile - SIMPLON Clermont-Ferrand

1990 - 1992 > B.T.S. Informatique de gestion

1986 - 1988 > B.T.S. Comptabilité

1985 - 1986 > Faculté Sciences Economiques, Droit

1984 > Baccalauréat G2 - Comptabilité



## Compétences

#### Langues

## Français

Anglais

niveau B2 TOEIC Online Practise (test gratuit)

### Qualités

Autonome, Curieux, Capacité d'adaptation, Rigoureux, Polyvalent

### Logiciels développement web











CSS3

Javascript

WordPress



PHP



SQL



Symfony



Logiciels Infographie







Photoshop

InDesign

Illustrator

## **Logiciels Bureautique**











Certification Opquast Valide jusqu'au 16/10/2024 lien: https://oqs.li/2JQCMF/



## Centres d'intérêt

#### oisirs

> Musique électronique, Accordéon, Cinéma, Voyage

#### Sport

> Marche